臺灣高等法院刑事裁定
110年度聲字第4527號
聲  請  人  臺灣高等檢察署檢察官
受  刑  人  高偉翔




上列聲請人因受刑人數罪併罰有二裁判以上，聲請定其應執行之
刑（聲請案號：臺灣高等檢察署110年度執聲字第2000號），本
院裁定如下：
    主  文
高偉翔犯如附表所示各罪所處之刑，應執行有期徒刑陸年陸月。
    理  由
一、聲請意旨略以：受刑人因犯詐欺等數罪，先後經判決確定如
    附表，應依刑法第50條第1項第1款、同條第2項、第53條、
    第51條第5款之規定，定其應執行之刑，爰依刑事訴訟法第4
    77條第1項之規定聲請裁定等語。
二、按數罪併罰有二裁判以上者，應依刑法第51條之規定定其應
    執行之刑。又宣告多數有期徒刑者，於各刑中之最長期以上
    ，各刑合併之刑期以下，定其刑期，刑法第53條、第51條第
    5款亦有明文。又法律上屬於自由裁量之事項，有其外部性
    界限及內部性界限，並非概無拘束。依據法律之具體規定，
    法院應在其範圍選擇為適當之裁判者，為外部性界限；而法
    院為裁判時，應考量法律之目的，及法律秩序之理念所在者
    ，為內部性界限。法院為裁判時，二者均不得有所踰越。在
    數罪併罰，有二裁判以上，定其應執行之刑時，固屬於法院
    自由裁量之事項，然仍應受前揭外部性界限及內部性界限之
    拘束（最高法院94年度台非字第233號判決意旨參照）。又
    數罪併罰中之一罪，依刑法規定得易科罰金，若因與不得易
    科之他罪併合處罰結果而不得易科罰金時，原可易科部分所
    處之刑，自亦無庸為易科折算標準之記載（司法院釋字第14
    4號解釋參照）。
三、經查，受刑人因犯如附表所示之案件，經本院判處如附表所
    示之刑，均經確定在案，且本件聲請定應執行刑之犯罪事實
    最後判決法院為本院，有臺灣士林地方法院108年度湖交簡
    字第690號判決、臺灣臺北地方法院109年度訴字第584號判
    決、本院109年度上訴字第1113號、110年度上訴字第1367號
    判決、最高法院109年度台上字第4437號判決及本院被告前
    案紀錄表各1份在卷可稽。其中受刑人所犯附表編號1所示之
    罪宣告刑得易科罰金，附表編號2至25所示之罪宣告刑則不
    得易科罰金，合於刑法第50條第1項但書之情形，依刑法第5
    0條第2項規定，須經受刑人請求檢察官聲請定其應執行之刑
    ，始得依第51條規定定之。茲受刑人請求檢察官聲請就附表
    所示各罪合併定其應執行之刑，有臺灣臺北地方檢察署依10
    2年1月23日修正之刑法第50條調查受刑人是否聲請定應執行
    刑調查表1份在卷足憑（見本院卷第19頁），檢察官據此聲
    請定其應執行之刑，本院審核認其聲請為正當。爰審酌本件
    內部性及外部性界限，受刑人所犯各罪之類型、態樣、侵害
    法益、情節及行為次數，兼衡刑罰經濟與公平、比例原則，
    對於受刑人所犯數罪為整體非難評價，並考量受刑人表示之
    意見（見本院卷第155至157頁），裁定定其應執行刑如主文
    所示。
四、至受刑人所犯附表編號1所示之案件雖已執行完畢，有本院
    被告前案紀錄表1份在卷足憑，惟附表編號2至25所示之案件
    係於附表編號1所示之案件判決確定前所犯，合於數罪併罰
    要件，仍應就如附表所示之罪所處之刑，合併定應執行刑，
    至附表編號1所示案件已執行之刑期部分，則屬就所定應執
    行刑於執行時應為如何折抵之問題，併此敘明。
五、據上論斷，應依刑事訴訟法第477條第1項，刑法第50條第1
    項第1款、第2項、第53條、第51條第5款，裁定如主文。
中　　華　　民　　國　　110 　年　　12　　月　　6 　　日
                  刑事第二十一庭審判長法　官　林怡秀
                              　　    法　官　蔡羽玄
                              　      法　官　胡宜如
以上正本證明與原本無異。
如不服本裁定，應於收受送達後5日內向本院提出抗告狀。
                                      書記官　黃芝凌
中　　華　　民　　國　　110 　年　　12　　月　　6 　　日
附表：受刑人高偉翔定應執行刑案件一覽表
編號  1 2 3 罪名  不能安全駕駛致交通危險罪 詐欺 詐欺 宣告刑  有期徒刑2月，如易科罰金，以新臺幣1000元折算1日 有期徒刑1年2月 有期徒刑1年1月 犯罪日期  108年10月2日 108年5月11日 108年5月11日 偵查（自訴）機關年度案號  臺灣士林地方檢察署108年度偵字第15203號 臺灣臺北地方檢察署108年度偵字第14728號   最後 事實審 法院 臺灣士林地方法院 臺灣高等法院   案號 108年度湖交簡字第690號 109年度上訴字第1113號   判決 日期 108年11月29日 109年5月20日  確定 判決 法院 臺灣士林地方法院 最高法院   案號 108年度湖交簡字第690號 109年度台上字第4437號   確定 日期 109年2月24日 109年9月23日  備註  臺灣士林地方檢察署109年度執字第1119號（已易科罰金執行完畢） ⒈臺灣臺北地方檢察署109年度執字第6003號。 ⒉編號2至5所示之罪應執行有期徒刑1年7月。    編號1至5所示之罪經本院以109年度聲字第4514號裁定定應執行有期徒刑1年8月。   

編號  4 5 6 罪名  詐欺 詐欺 詐欺 宣告刑  有期徒刑1年1月 有期徒刑1年2月 有期徒刑1年5月 犯罪日期  108年5月11日 108年5月11日 108年5月10日 偵查（自訴）機關年度案號  臺灣臺北地方檢察署108年度偵字第14728號  臺灣臺北地方檢察署108年度偵字第23760號、108年度偵緝字第1998、1999、2000、2001、2002、2003號、109年度偵字第3906號  最後 事實審 法院 臺灣高等法院  臺灣高等法院  案號 109年度上訴字第1113號  110年度上訴字第1367號  判決 日期 109年5月20日  110年8月24日 確定 判決 法院 最高法院  臺灣高等法院  案號 109年度台上字第4437號  110年度上訴字第1367號  確定 日期 109年9月23日  110年9月29日 備註  ⒈臺灣臺北地方檢察署109年度執字第6003號。 ⒉編號2至5所示之罪應執行有期徒刑1年7月。  臺灣臺北地方檢察署110年度執字第4818號   編號1至5所示之罪經本院以109年度聲字第4514號裁定定應執行有期徒刑1年8月。  編號6至25所示之罪應執行有期徒刑5年 

編號  7 8 9 罪名  詐欺 詐欺 詐欺 宣告刑  有期徒刑1年5月 有期徒刑1年3月 有期徒刑1年1月 犯罪日期  108年5月10日 108年5月11日 108年5月11日 偵查（自訴）機關年度案號  臺灣臺北地方檢察署108年度偵字第23760號、108年度偵緝字第1998、1999、2000、2001、2002、2003號、109年度偵字第3906號    最後 事實審 法院 臺灣高等法院    案號 110年度上訴字第1367號    判決 日期 110年8月24日   確定 判決 法院 臺灣高等法院    案號 110年度上訴字第1367號    確定 日期 110年9月29日   備註  臺灣臺北地方檢察署110年度執字第4818號     編號6至25所示之罪應執行有期徒刑5年   

編號  10 11 12 罪名  詐欺 詐欺 詐欺 宣告刑  有期徒刑1年3月 有期徒刑1年4月 有期徒刑1年4月 犯罪日期  108年5月11日 108年5月13日 108年5月13日 偵查（自訴）機關年度案號  臺灣臺北地方檢察署108年度偵字第23760號、108年度偵緝字第1998、1999、2000、2001、2002、2003號、109年度偵字第3906號    最後 事實審 法院 臺灣高等法院    案號 110年度上訴字第1367號    判決 日期 110年8月24日   確定 判決 法院 臺灣高等法院    案號 110年度上訴字第1367號    確定 日期 110年9月29日   備註  臺灣臺北地方檢察署110年度執字第4818號     編號6至25所示之罪應執行有期徒刑5年   

編號  13 14 15 罪名  詐欺 詐欺 詐欺 宣告刑  有期徒刑1年3月 有期徒刑1年8月 有期徒刑1年3月 犯罪日期  108年5月13日 108年5月13日 108年5月13日 偵查（自訴）機關年度案號  臺灣臺北地方檢察署108年度偵字第23760號、108年度偵緝字第1998、1999、2000、2001、2002、2003號、109年度偵字第3906號    最後 事實審 法院 臺灣高等法院    案號 110年度上訴字第1367號    判決 日期 110年8月24日   確定 判決 法院 臺灣高等法院    案號 110年度上訴字第1367號    確定 日期 110年9月29日   備註  臺灣臺北地方檢察署110年度執字第4818號     編號6至25所示之罪應執行有期徒刑5年   

編號  16 17 18 罪名  詐欺 詐欺 詐欺 宣告刑  有期徒刑1年4月 有期徒刑1年3月 有期徒刑1年4月 犯罪日期  108年5月13日 108年5月13日 108年5月13日 偵查（自訴）機關年度案號  臺灣臺北地方檢察署108年度偵字第23760號、108年度偵緝字第1998、1999、2000、2001、2002、2003號、109年度偵字第3906號    最後 事實審 法院 臺灣高等法院    案號 110年度上訴字第1367號    判決 日期 110年8月24日   確定 判決 法院 臺灣高等法院    案號 110年度上訴字第1367號    確定 日期 110年9月29日   備註  臺灣臺北地方檢察署110年度執字第4818號     編號6至25所示之罪應執行有期徒刑5年   

編號  19 20 21 罪名  詐欺 詐欺 詐欺 宣告刑  有期徒刑1年6月 有期徒刑1年5月 有期徒刑1年5月 犯罪日期  108年5月13日 108年5月13日 108年5月13日 偵查（自訴）機關年度案號  臺灣臺北地方檢察署108年度偵字第23760號、108年度偵緝字第1998、1999、2000、2001、2002、2003號、109年度偵字第3906號    最後 事實審 法院 臺灣高等法院    案號 110年度上訴字第1367號    判決 日期 110年8月24日   確定 判決 法院 臺灣高等法院    案號 110年度上訴字第1367號    確定 日期 110年9月29日   備註  臺灣臺北地方檢察署110年度執字第4818號     編號6至25所示之罪應執行有期徒刑5年   

編號  22 23 24 罪名  詐欺 詐欺 詐欺 宣告刑  有期徒刑1年8月 有期徒刑1年3月 有期徒刑1年6月 犯罪日期  108年5月13日 108年5月13日 108年5月14日 偵查（自訴）機關年度案號  臺灣臺北地方檢察署108年度偵字第23760號、108年度偵緝字第1998、1999、2000、2001、2002、2003號、109年度偵字第3906號    最後 事實審 法院 臺灣高等法院    案號 110年度上訴字第1367號    判決 日期 110年8月24日   確定 判決 法院 臺灣高等法院    案號 110年度上訴字第1367號    確定 日期 110年9月29日   備註  臺灣臺北地方檢察署110年度執字第4818號     編號6至25所示之罪應執行有期徒刑5年   

編號  25   罪名  詐欺   宣告刑  有期徒刑1年4月   犯罪日期  108年5月14日   偵查（自訴）機關年度案號  臺灣臺北地方檢察署108年度偵字第23760號、108年度偵緝字第1998、1999、2000、2001、2002、2003號、109年度偵字第3906號    最後 事實審 法院 臺灣高等法院    案號 110年度上訴字第1367號    判決 日期 110年8月24日   確定 判決 法院 臺灣高等法院    案號 110年度上訴字第1367號    確定 日期 110年9月29日   備註  臺灣臺北地方檢察署110年度執字第4818號     編號6至25所示之罪應執行有期徒刑5年